Minutes et répertoires du notaire Simon FOURNIER, 1588 - 1er mars 1630 (étude III)
Archives nationales
- Minutes de Simon FOURNIER, 1588 - 1630; MC/ET/III/447 - MC/ET/III/541
  - Minutes. 1603, janvier - 1603, avril, janvier 1603 - avril 1603; MC/ET/III/472/A
    - MARQUELET (Robert) Concierge et garde des meubles du R. au Tuileries juré en maçonnerie r. des Fontaines paroisse Saint-Nic de Ch. § Bail à rentes par .. d'une place près la porte du Temple, 7 janvier 1603; MC/ET/III/472/A
      bail; Marquelet, Robert
    - CORNILLON (Loys) marchand meunier bourgeois de Paris § Marché conclu avec Louis CORNILLON pour des gardes de bateaux, 7 janvier 1603; MC/ET/III/472/A
      marché; Cornillon, Louis
    - BOIS § Association pour vente de BOIS, 9 janvier 1603; MC/ET/III/472/A
    - ANNET SUR MARNE § Titre nouvel d'un droit de finage à ANNET SUR MARNE, 10 janvier 1603; MC/ET/III/472/A
    - CHAILLOT (terroir de) § Titre Nouvel d'une maison à terroir de CHAILLOT, 14 janvier 1603; MC/ET/III/472/A
      titre nouvel; Chaillot (hameau)
    - HUCHON (Marguerite) veuve de Jacques MEGNART marchand passementier § Testament de Marguerite HUCHON, 23 janvier 1603; MC/ET/III/472/A
      testament; Huchon, Marguerite
    - Attestation par Jean Mansart, sculpteur et peintre pour le roi, demeurant rue Sainte-Marie-l'Égyptienne, en tant qu'ami, pour l'entrée à l'hôpital du Saint-Esprit, de Nicolas Faucez, âgé de six ans, fils des défunts Jean-René Faucez, faiseur de chaîne de cuivre, et de Marguerite Gournais sa femme., 28 janvier 1603; MC/ET/III/472/A
      L'enfant a été baptisé à Saint-Eustache le 9 mai 1596.
      La cote donnée par l'instrument de recherche imprimé a été mise à jour.
      Documents du Minutier central concernant les peintres, sculpteurs et graveurs au XVIIe siècle (1600-1650) [études I à X, 1955 actes], par Marie-Antoinette Fleury, tome I, Paris, S.E.V.P.E.N, 1969, p. 467 (instrument de recherche imprimé dématérialisé, certaines notices sont plus détaillées dans la version intégrale accessible en ligne par la rubrique 'Autres instruments de recherche', voir contexte dans le Plan d’orientation général - Notaires de Paris, guides thématiques du Minutier).
      attestation; Saint-Esprit-en-Grève (hôpital du); Sainte-Marie-l'Egyptienne (rue); Faucez, Jean René; Faucez, Nicolas; Gournais, Marguerite; Mansart, Jean (15..-16..); forgeron; peintre; sculpteur
    - MANSART (Jean) sculpteur et peintre du Roi r. Sainte-Marie l'Egyptienne paroisse Saint-Eust. § Attestation pour recevoir un orphelin à l'hôpital du Saint-ESPRIT, 28 janvier 1603; MC/ET/III/472/A
      Mansart, Jean
    - FANUZ (Nicolas) baptisé le 9-5-96 à Saint-Eust. § Réception de Nicolas FANUZ fils de feus René F. faiseur de chaînes de cuivre et Marguerite GOMMAIS jadis sa femme à l'Hôpital du Saint-ESPRIT, 28 janvier 1603; MC/ET/III/472/A
      Fanuz, Nicolas
    - CHAPELLE ET HAUDRY fondée rue de la Mortellerie § Bail durant 6 ans par les religieuses de CHAPELLE ET HAUDRY de terres situées à MONDEVILLE, 29 janvier 1603; MC/ET/III/472/A
    - JEAN de Saint-DENIS (rue) § Bail durant 3 ans d'une maison rue JEAN de Saint-DENIS moy. 90 £. par an., 29 janvier 1603; MC/ET/III/472/A
      bail; Jean de Saint-Denis, rue
    - BEAUVAIS (rue de) § Bail durant 3 ans d'une maison rue BEAUVAIS moyennant 150 l. par an, 29 janvier 1603; MC/ET/III/472/A
      bail; Beauvais (rue de)
    - BOURDIN (Pierre) + marchand bourgeois de Paris § Partage de la succession de Pierre BOURDIN; Transaction, 30 janvier 1603; MC/ET/III/472/A
      accord; Bourdin, Pierre
    - MENUISERIE marché de § Jean BIHET [ou Jean Bimet], menuisier à Nogent sur Marnes promet à Pierre BARISSON vigneron de faire les travaux de... en sa maison à NOGENT sur Marne moi. 15 lts, 1er février 1603; MC/ET/III/472/A
      marché; Bihet, Jean; Bimet, Jean; Barisson, Pierre; menuisier
    - FOURBISSEUR d'EPEES (apprentissage) § Mise en apprentissage durant 6 ans de Louis LECOQ, orphelin, âgé de 13 ans, chez Nicolas TACONNET maître fourbisseur d'épées au faubourg Saint-Jacques, 3 février 1603; MC/ET/III/472/A
      contrat d'apprentissage; Lecoq, Louis; Taconnet, Nicolas
    - JEHAN Saint-DENIS (rue) § Bail durant 3 ans d'une maison rue JEHAN Saint-DENIS moy. 45 £ts, 3 février 1603; MC/ET/III/472/A
      bail; Jehan Saint-Denis, rue
    - CORROYEUR BAUDROYEUR (apprentissage) § Mise en apprentissage durant 3 ans de Claude COQUAY, orphelin de l'hôpital du Saint-Esprit, âgé de 16 ans, chez Nicole ROGUYER veuve de Jacques LEFEBURE, 4 février 1603; MC/ET/III/472/A
    - MERCIER (Guillaume) juré du R. en Charpenterie § Bail durant 6 ans par. .. d'une maison rue de la Mortellerie moy. 300.£. par an, 7 février 1603; MC/ET/III/472/A
      bail; Mercier, Guillaume
    - HENNEQUIN (Antoine) sr de Champanet y demeurant près Provins § Transport de rentes par Antoine HENNEQUIN et Jehanne HENNEQUIN sa femme, 8 février 1603; MC/ET/III/472/A
      transport de droits; Hennequin, Antoine
    - HUISSIERS SERGENTS à CHEVAL au Châtelet de Paris § Quittance de survivance de HUISSIERS SERGENTS à CHEVAL, 8 février 1603; MC/ET/III/472/A
    - COURTIN (Louis) avocat au Parlement à Cordière paroisse Saint-Benoît § Bail durant 3 ans par Louis COURTIN tuteur de Louis C. fils mineur de lui et de Catherine DUDERE d'une maison rue de la Verrerie moyennant 360 l.ts., 13 février 1603; MC/ET/III/472/A
      bail; Courtin, Louis
    - ST GERMIER de FLY (abbaye) § Transaction, 13 février 1603; MC/ET/III/472/A
      accord; St Germier de Fly, abbaye
    - HUCHETTE (rue de la) § Bail d'une place située rue de la HUCHETTE, 17 février 1603; MC/ET/III/472/A
      bail; Huchette, rue de la
    - CHEMILLY (François) baptême à Saint-Nicolas-des-Champsle 16-5-93 § Réception de François CHEMILLY fils de Mathurin CH. emouleur et Marguerite FALAISE à l'hôpital du Saint-Esprit, 18 février 1603; MC/ET/III/472/A
      Chemilly, François
    - ECHARCON (Terroir de) lieud. Montbleu § Vente de vignes situées à ECHARCON, 19 février 1603; MC/ET/III/472/A
      acte de vente; Echarcon, Terroir de
    - BOIS (transport de) § Transport de BOIS de Tigeault sur le Morin, jusqu'au port de Grève moyennant 4 l. 5 sols par corde, 21 février 1603; MC/ET/III/472/A
    - ECOSSE § Quittance par Guillaume NYSEBET marchand écossais à Edimbourg de la somme de 3600 L qui lui fut donnée à Edimbourg par les mains de l'Ambassadeur, 24 février 1603; MC/ET/III/472/A
    - MORET § Bail durant 9 ans du grand étang de MORET moy 750 L. par an, 25 février 1603; MC/ET/III/472/A
    - PARADIS (rue de) § Bail durant 4 ans d'une maison rue de PARADIS moy. 500 £. par an, 27 février 1603; MC/ET/III/472/A
      bail; Paradis, rue de
    - GALERES du Roi § Procuration par Ambroise LEMOLLINY, gent. ordinaire de la Chambre du Roi, chef des escadres de 6 galères du Roi demeurant au fg Saint-Germain-des-Prés à Baptiste de LA TOUR et Marc Antoine LUZART gent. genevois pour en son nom recevoir ttes sommes qui lui sont dues en raison de lad. charge, 1er mars 1603; MC/ET/III/472/A
    - DEVASSÉ (François) bapt. à Saint-Eustache âgé de 7 ans § Réception de François DEVASSÉ fils de Nicolas D. bonnetier de la Cour des Aides et Cath. RERE, jadis sa femme r. de la Vieille Drapperie, Ts 2 décédés en la ville de Blois de la maladie contagieuse, il y a 6 ans à l'hôpital du Saint-Esprit, 3 mars 1603; MC/ET/III/472/A
      Devassé, François
    - ROUSSEAU (Antoine) maître tourneur en bois demeurant prés la porte Saint-Jacques § Cession de bail d'une maison près la porte Saint-Jacques, 3 mars 1603; MC/ET/III/472/A
      bail; Rousseau, Antoine
    - FAYET (Marie) dame de Villaines r. de la Poterie paroisse Saint-Jean § Procuration par Marie FAYET ep. de Nicolas BOURDIN cy devant greffier du Conseil privé à N. FAYET, docteur en théologie, curé de Saint-Paul relative à un procès., 3 mars 1603; MC/ET/III/472/A
      procuration; Fayet, Marie
    - (la) FUSTAYE (prieure N.D. de) ordre de Saint-Benoit diocèse du Mans § Procuration par Pierre BOUCHER prieur de N.D. de la FUSTAYE pour résigner entre les mains du Pape sud. prieuré en faveur de Gabriel POSSOT clerc Tonsuré du diocèse de Troyes, 5 mars 1603; MC/ET/III/472/A
      procuration; Fustaye, prieure N.d. de
    - BEAUVAIS (rue de) § Bail durant 3 ans d'une maison rue BEAUVAIS moyennant 105 l. par an, 6 mars 1603; MC/ET/III/472/A
    - PETIT-PONT (rue du) enseigne du mouton blanc § Titre nouvel d'une maison rue du PETIT PONT, 8 mars 1603; MC/ET/III/472/A
      titre nouvel; Petit-Pont, rue du
    - PORTE SAINT MARCEL § Bail d'une place ds le portail de la PORTE SAINT MARCEL le long du mur de l'avant portail où est le pont Lévis entre le contrepilier à coté dud. pont Lévis et le mur du retour dud. avant portail, 14 mars 1603; MC/ET/III/472/A
    - BETHUNE (Maximilien de) chevalier seigneur marquis de Rosny; Comte de Moret; Baron de Sully; conseiller du roi en ses Conseils gd voyer de Fr. capitaine général de l'Artillerie § Déclaration de perte nom en sa faveur par Jean FONTAINE maître des oeuvres de charpenterie des bâtiments du Roi, de son office de voyer de la vicomte de Paris [demeurant à l'Arche Beaufils], 15 mars 1603; MC/ET/III/472/A
      déclaration; Sully, Maximilien de Béthune (1559-1641, duc de); Fontaine, Jean
    - HENERARD (Marie) Vve de Nicolas COURTIN greffier de l'H. de V. demeurant pl. de Grève paroisse Saint-Jean § Quittance de rachat par Marie HENERARD à François COURTIN avocat au Pt, greffier de l'H. de V., 15 mars 1603; MC/ET/III/472/A
      quittance; Henerard, Marie
    - PORTE Saint-HONORE § Bail durant 6 ans d'un étal de boucherie entre les 2 PORTE Saint-HONORE du coté de la porte de Montmartre moy. 55 L. par an, 18 mars 1603; MC/ET/III/472/A
    - PONT NOTRE DAME 50/e/ maison coté aval enseigne de l'écu d'Orléans § Bail durant 6 ans d'une maison sur le PONT NOTRE DAME moy. 210 L. par an, 18 mars 1603; MC/ET/III/472/A
    - PONT NOTRE DAME 58/e/ maison coté aval enseigne du lion d'or § Bail durant 6 ans d'une maison sur le PONT NOTRE DAME moy. 210 Lts, 18 mars 1603; MC/ET/III/472/A
    - BOCHART (Jehan) Conseiller au Conseil d'état Président aux enquêtes du Parlement seigneur de Champigny rue des Lions paroisse Saint-Paul § Constitution de rentes par Jehan BOCHART et Lyée de VIGNY son épouse à Anne GOBELIN veuve de Robert DANES Conseiller notaire secrétaire du roi, greffier en la Chambre des Comptes de 150 l. moyennant 2400 l. ts., 20 mars 1603; MC/ET/III/472/A
      constitution de rente; Bochart de Champigny, Jean (1561-1630)
    - COUVERTURE (marché) § Léon THOMAS maître couvreur des bat. du Roi r. de Jony paroisse Saint-Paul promet à Noêl VIRON marchand drapier r. de la lingerie de faire les ouvrages de. .. en sa maison rue de la POTERIE moi. 75 Lts., 21 mars 1603; MC/ET/III/472/A
      marché; Thomas, Léon; Viron, Noêl
    - LA MOIGNON (Cyprien de Chrétien) conseiller au Parlement r. Aubry le Boucher § Rétrocession par Cyprien de Chrétien LA MOIGNON et Marie DELANDES sa femme à Jean BOCHART conseiller au conseil d'état, Pt aux enquêtes du Pt sr de Champigny de 300 L. de rentes qui leur appartenant par leur mariage pard. LEVASSEUR le 9-6-97, 21 mars 1603; MC/ET/III/472/A
      contrat de mariage; La Moignon, Cyprien de Chrétien
    - BATEAUX (vente de) § Vente de 2 BATEAUX moyennant 240 l. restant à payer de plus gde somme mentionnée en 2 oblig., 25 mars 1603; MC/ET/III/472/A
    - PONT NOTRE DAME 30/e/ maison du PONT NOTRE DAME enseigne du pot d'étain § Bail durant 6 ans d'une maison sur le PONT NOTRE DAME moy. 210 L. par an, 26 mars 1603; MC/ET/III/472/A
    - BAVYN (Prosper) conseiller au Parlement § Déclaration par Prosper BAVYN concernant son mariage avec Etiennette GORET, 26 mars 1603; MC/ET/III/472/A
      déclaration; Bavyn, Prosper
    - CORBEIL rue descendant au port de Corbeil § Bail d'une maison à CORBEIL, 26 mars 1603; MC/ET/III/472/A
    - CAROSSE (marché de) § Claude PRAVÉ maître Chevron Place de grève promet à Loys de HALLOT chevalier seigneur de Lestourville du Beauce paroisse de Boynville de lui faire un marché de CAROSSE moyennant 540 l.ts, 27 mars 1603; MC/ET/III/472/A
    - POULAIN (Madeleine) Vve de Claude de KERQUINIEN écuyer Saint-de Hardivilliers § Testament de Madeleine POULAIN, 3 avril 1603; MC/ET/III/472/A
      testament; Poulain, Madeleine
    - PONT NOTRE DAME 40/e/ maison coté aval enseigne de la rose rouge § Bail durant 6 ans d'une maison sur le PONT NOTRE DAME moy. 210L. par an, 3 avril 1603; MC/ET/III/472/A
    - PONT NOTRE DAME 43/e/ maison coté aval enseigne de la Croix Blanche § Bail durant 6 ans d'une maison Brie le PONT NOTRE DAME moy. 210 Lts, 3 avril 1603; MC/ET/III/472/A
    - MARCHANT (Charles) maître des oeuvres de charpenterie de Paris r. du Roi de Sicile paroisse Saint-Gervais § Bail durant 50 ans des prévôts des marchands des bâtiments du petit ARSENAL situés en la gde rue Sainte-Catherine moy. 400 l. par an, 4 avril 1603; MC/ET/III/472/A
      bail; Marchant, Charles
    - TOUR de NESLE § Titre Nouvel d'une place près la TOUR de NESLE, 7 avril 1603; MC/ET/III/472/A
    - BAVYN (Prosper) Conseiller au Parlement § Bail durant 3 ans par Prosper BAVYN de moutons pour un laboureur de Drancy, 7 avril 1603; MC/ET/III/472/A
    - MACONNERIE (marché) § Julien FERON maçon r. de la Tannerie promet à Marie GILLET fille majeure, de faire les ouvrages de. .. pour un mur rue de la Poterie, 7 avril 1603; MC/ET/III/472/A
      marché; Feron, Julien; Gillet, Marie
    - TOUR de NESLE § Bail durant 9 ans d'un corps de garde avec jardin près la TOUR de NESLE moy. 15 £. par an, 7 avril 1603; MC/ET/III/472/A
    - CROSON (Philippe) maître des eaux et forets du Comté de Clermont § Procuration pour vendre son dit office de maître des eaux et forets en faveur de Claude BOURDEREUL Secrétaire du duc de Mercoeur, 8 avril 1603; MC/ET/III/472/A
      procuration; Croson, Philippe
    - BOURY (Jacques) peintre à Fontainebleau § Quittance de consignation, 9 avril 1603; MC/ET/III/472/A
      quittance; Boury, Jacques
    - Contrat de mariage entre Jacques Aubert, âgé de 25 ans et plus, maçon, demeurant rue Saint-Pierre-aux-Boeufs, fils de Jean Aubert, couturier, demeurant à Caen et de Marie Belin, d'une part, et Marguerite de Blais, d'autre part., 10 avril 1603; MC/ET/III/472/A
      La future est orpheline et demeure en l'Hôpital du Saint-Esprit-en-Grève.
      contrat de mariage; Caen (Calvados); Saint-Esprit-en-Grève (hôpital du); Saint-Pierre-aux-Boeufs (rue); Aubert, Jacques; Aubert, Jean (1680-1741); Belin, Marie; Blais, Marguerite de; tailleur d'habits; maçon
    - AUBERT (Jacques) maçon r. Saint-Pierre aux b.; âgé de plus de 25 ans § Mariage de. .. fils feus Jean A. couturier aux fgs de Coeur et Marie BERRY jadis sa femme avec Marguerite DEBLAIS orpheline de l'hôpital du Saint-Esprit, 10 avril 1603; MC/ET/III/472/A
      contrat de mariage; Aubert, Jacques
    - MICHEL LE COMTE (rue) maison le jeu de paume de la Croix Blanche appartenant à l'H. du Saint-Esprit § Bail durant 6 ans d'une maison rue MICHEL LE COMTE moy VI/XX/ Lts, 10 avril 1603; MC/ET/III/472/A
      bail; Michel Le Comte, rue
    - HOPITAL DU Saint-ESPRIT § Réception de Robert LE PEULTRE en la charge de receveur de l'HOPITAL DU Saint-ESPRIT à la place de Etienne JABLIER que les administrateurs révoquent, 10 avril 1603; MC/ET/III/472/A
    - PONT NOTRE DAME 48/e/ maison coté aval enseigne des 3 tordes § Bail durant 6 ans d'une maison sur PONT NOTRE DAME moy. 210 L. par an, 11 avril 1603; MC/ET/III/472/A
    - CHARPENTERIE (marché de) § Marin DUBOIS maître charpentier près la porte Saint-Germain paroisse Saint-Cosme et Damien promet à François GUIDON maître tondeur de draps de faire les travaux de. .. au moulin de la Roche entre Arcueil et Gentilly moy. 60 Lts., 12 avril 1603; MC/ET/III/472/A
      Dubois, Marin; Guidon, François
    - ARGENTEUIL (bourg d') § Vente d'une maison à bourg d'ARGENTEUIL, 12 avril 1603; MC/ET/III/472/A
      acte de vente; Argenteuil (Val-d'Oise)
    - MACONNERIE (marché) § Nicolas AMELOT maître maçon rue au Maire paroisse Saint-Nicolas-des-Champs promet de faire tous les travaux de. .. qu'il convient à l'HOPITAL du Saint-ESPRIT moi. 1500 lts, 15 avril 1603; MC/ET/III/472/A
    - LALEMANT (famille) § Constitution de rentes, 15 avril 1603; MC/ET/III/472/A
      constitution de rente; Lalemant, famille
    - VANNERIE (rue de la) § Titre nouvel d'une maison rue de la VANNERIE, 16 avril 1603; MC/ET/III/472/A
      titre nouvel; Vannerie, rue de la
    - LETTRES de PROVISIONS de Commissaire des Guerres § Vente par Jean BOILLEAU commiss. ordinaire de guerres à Anne DESPREZ sr de Charly y demeurant près Nevers, des LETTRES de PROVISIONS moy. 4500 Lts, 17 avril 1603; MC/ET/III/472/A
    - MOREAU (Anne) bapt. à Saint-Jean-en-Grève le 14-1-1597 § Réception de Anne MOREAU fille de Jehan M. et de Raphaël DEBARAULT son ép. à l'hôpital du Saint-ESPRIT, 17 avril 1603; MC/ET/III/472/A
      Moreau, Anne
    - PONT NOTRE DAME 63/e/ maison coté aval enseigne l'image Saint-Jacques § Bail durant 6 ans d'une maison sur le PONT NOTRE DAME moy. 210 Lts par an, 17 avril 1603; MC/ET/III/472/A
    - BON PUITS (rue du) § Bail durant 6 ans d'une maison rue du BON PUITS moyennant VI/XX/ l. par an, 17 avril 1603; MC/ET/III/472/A
      bail; Bon-Puits (rue du)
    - MACONNERIE (marché de) § Jean DORYOT r. de la Mortellerie paroisse Saint-Gervais-Marc SAILLANT r. Frepault paroisse Saint-Mic. des Champs - maçons, tailleurs de pierre - promettent à Dreux BARBIN Cons. notre. secrétaire du roi, M/on/ Cour. de Fr. et de ses finances, b/on/ de Broye de faire les ouvrages de. .. pour la construction d'un bat. situé en une place nommée CHAPETON moi. 3 l. 10 sols par toise des ouvrages, 19 avril 1603; MC/ET/III/472/A
      marché; Doryot, Jean; Barbin, Dreux
    - BRAGELONGNE (famille) § Quittance de rachat, 19 avril 1603; MC/ET/III/472/A
      quittance; Bragelongne (famille de)
    - PONT NOTRE DAME 5/e/ maison coté amont enseigne de la croix verte § Bail durant 6 ans d'une maison sur le PONT NOTRE DAME moy. 210 L. par an, 19 avril 1603; MC/ET/III/472/A
    - PONT NOTRE DAME 64/e/ maison côté aval enseigne de l'image Saint-Pierre § Bail durant 6 ans d'une maison sur le PONT NOTRE DAME moy. 210 L. par an, 19 avril 1603; MC/ET/III/472/A
    - PONT NOTRE DAME 4/e/ maison coté Amont enseigne des perroquets § Bail durant 6 ans d'une maison sur le PONT NOTRE DAME moy. 210L. par an, 19 avril 1603; MC/ET/III/472/A
    - PORTE NEUVE paroisse Saint-Germain-l'Auxerrois § Bail durant 6 ans des bâtiments de la PORTE NEUVE moy. 10 L. par an, 23 avril 1603; MC/ET/III/472/A
    - PONT NOTRE DAME 17/e/ maison coté amont enseigne de l'échiquier § Bail durant 6 ans d'une maison sur le PONT NOTRE DAME moy. 210 L. par an, 24 avril 1603; MC/ET/III/472/A
    - DORLEANS (Françoise) Vve de Constantin HUBERT procureur au Pt demeurant pl de grève § Donation de rentes par Françoise DORLEANS à Pierre HUBERT son fils, praticien, 26 avril 1603; MC/ET/III/472/A
      donation; Dorleans, Françoise
    - GALLET (Michel) maître menuisier r. du four paroisse Saint-Eustache § Bail durant 3 ans à. .. d'une maison au Bourget moy. 24 £. par an, 28 avril 1603; MC/ET/III/472/A
      bail; Gallet, Michel
    - PONT NOTRE DAME 67/e/ maison coté aval enseigne de la Rochelle § Bail durant 6 ans d'une maison sur le PONT NOTRE DAME moy. 270 L. par an, 28 avril 1603; MC/ET/III/472/A
    - PONT NOTRE DAME 38/e/ maison coté aval enseigne de l'écharpe blanche § Bail durant 6 ans d'une maison située sur le PONT NOTRE DAME, 28 avril 1603; MC/ET/III/472/A
    - HARPE (rue de la) § Titre nouvel d'une maison rue de la HARPE, 28 avril 1603; MC/ET/III/472/A
    - RACOUSTEUR de BAS (Apprentissage) § Mise en apprentissage durant 3 ans de Jehanne CHEVALLIER, orpheline de père, âgée de 10 ans chez Philippe COULLON ép. de Jean LIREN racousteur de bas d'étamine, 30 avril 1603; MC/ET/III/472/A
      contrat d'apprentissage; Chevallier, Jehanne
    - Contrat de mariage entre François Thiault, veuf, marchand tissutier-rubannier, demeurant rue des Gravilliers, paroisse Saint-Nicolas-des-Champs, veuf de Anne Bourdon, d'une part, et Loyse Bretignière, veuve, demeurant Place de la Grève, à l'Enseigne Le Croissant, paroisse Saint-Gervais, veuve de Vincent Thierce, charpentier de la grande Cognée, fille de Mathieu Bretignière, décédé, et de Isabeau Tassin, d'autre part., 16 juin 1603; MC/ET/III/472/A
      Précisions sur les lieux: Paris--Grève (place de, enseigne du Croissant)
      contrat de mariage; Croissant (enseigne du); Gravilliers (rue des); Grève (place de); Bourdon, Anne; Bretignière, Loyse; Bretignière, Mathieu; Tassin, Isabeau; Thiault, François; Thierce, Vincent; charpentier; tisserand
    - Contrat de mariage entre Anthoine Gandrille, tailleur d'habits, d'une part, et Martine Janetin, majeure, au service d'honorable homme Jean Le Messieu, marchand drappier, bourgeois de Paris, fille de Adrien Janetin, laboureur, d'autre part., 19 juin 1604; MC/ET/III/472/A
      contrat de mariage; Gandrille, Antoine; Janetin, Adrien; Janetin, Martine; Le Messieu, Jean; employé de maison; négociant; agriculteur; tailleur d'habits
  - Minutes. 1603, mai - 1603, août, mai 1603 - août 1603; MC/ET/III/472/B
    ET/III/472 bis
    - Contrat de mariage entre Jehan de Brienne, écuyer sieur de Saint Leger, âgé de 30 ans et plus, demeurant vieille rue Tissanderie, paroisse Saint-Paul, d'une part, et Françoise Demention, fille de Charles de Mention, escuyer, décédé, et de damoiselle Claude Ausin, décédée, d'autre part., 1er mai 1603; MC/ET/III/472/B
      contrat de mariage; Tixeranderie (rue de la); Ausin, Claude; Brienne, Jean de (15..-16..); Demention, Françoise; Mention, Charles de
    - LE MAIRE (Jehan) maître teinturier r. de la Tannerie § Mariage de Jehan LE MAIRE fils de Antoine LE MAIRE vigneron à Garantières près Montfort Laumoury avec Geneviève HONEL fille de Adrien H. marchand et Laurence GUILLOT son ép. r. de la Vieille Tisseranderie paroisse Saint-J. en Grève., 1er mai 1603; MC/ET/III/472/B
      contrat de mariage; Le Maire, Jehan
    - (les) ANDELYS § Procuration pour vente de maison située aux ANDELYS, 2 mai 1603; MC/ET/III/472/B
      procuration; acte de vente
    - PORTE SAINT DENIS § Bail durant 9 ans de 3 arcades sous une gde montée de piédroit proche la PORTE SAINT DENIS servant à monter aud. portail avec le logis et habitation sur lad. montée moy. 70 L. par an, 3 mai 1603; MC/ET/III/472/B
    - BOURDEREUL (Claude) maître des eaux et forets à Clermont § Bail durant 3 ans par J.B. de CHAMPIN Conseille marchand secrétaire du roi Maison Couronne de France et de ses finances, seigneur de Roissy demeurant rue des Singes à Claude BOURDEREUL maître des eaux et forêts à Clermont d'une maison rue Sainte-Croix de la Bretonnerie ayant issue par derrière en la rue des Singes moyennant 400 l. par an, 3 mai 1603; MC/ET/III/472/B
      bail; Bourdereul, Claude
    - PONT NOTRE DAME 11/e/ maison coté amont enseigne des 3 boites § Bail durant 6 ans d'une maison sur le PONT NOTRE DAME moy. 210 Lts, 3 mai 1603; MC/ET/III/472/B
    - SAVETIER (apprentissage de) § Apprentissage de Jehan AUBRY natif de Vardonne près Beauvais, âgé de 20 ans chez Adrien de BELVAL maître savetier au fg Saint-Marcel. Pas de frais d'apprentissage, 3 mai 1603; MC/ET/III/472/B
    - S/T/ MARTIN (rue) angle de la rue Darnetal § Bail durant 3 ans d'une maison rue S/T/ MARTIN [moy. 240 £ts], 3 mai 1603; MC/ET/III/472/B
      bail; S/T/ Martin, rue
    - BOIS (Marché de) § Vente de 350 milliers de cotterets moyennant 11 l. par millier, 5 mai 1603; MC/ET/III/472/B
    - BRIENNE (Jehan de) écuyer sieur de Saint-Léger rue de la Tisseranderie paroisse Saint-Jehan § Mariage de Jehan de BRIENNE avec Françoise de MONTHION fille de Charles de M. écuyer et de Claude AUSON, son épouse, 5 mai 1603; MC/ET/III/472/B
      contrat de mariage; Brienne, Jean de